臺灣臺北地方法院民事簡易判決
110年度北簡字第14944號
原      告  顏正賢  
被      告  劉緯呈（即劉奕承）




上列當事人間請求損害賠償事件，原告提起刑事附帶民事訴訟，
經本院刑事庭以110年度審簡附民字第64號裁定移送前來，本院
於民國110年11月10日言詞辯論終結，判決如下：
    主  文
被告應給付原告新臺幣參萬元，及自民國一百一十年四月三十日
起至清償日止，按週年利率百分之五計算之利息。
原告其餘之訴駁回。
訴訟費用由被告負擔百分之三，餘由原告負擔。
本判決第一項得假執行。但被告如以新臺幣參萬元為原告預供擔
保，得免為假執行。
原告其餘假執行之聲請駁回。
    事實及理由
一、按言詞辯論期日當事人之一造不到場者，得依到場當事人之
    聲請，由其一造辯論而為判決，民事訴訟法第385條第1項前
    段定有明文。本件被告劉緯呈（即劉奕承）經合法通知，未
    於言詞辯論期日到場，且核無民事訴訟法第386條各款所列
    情形，爰依聲請由原告顏正賢一造辯論而為判決。
二、原告主張：被告於民國108年8月22日下午3時10分許，在臺
    北市○○區○○○路0段000號13樓擔任大廈保全職務，因細故與
    原告起爭執，竟基於傷害之犯意，徒手毆打原告，致原告受
    有頭部外傷、鼻子挫傷、瘀傷及骨折等傷害，爰依侵權行為
    損害賠償之法律關係，起訴請求被告給付精神慰撫金新臺幣
    （下同）100萬元等語，並聲明：1.被告應給付原告100萬元
    及自起訴狀繕本送達被告之翌日起至清償日止，按週年利率
    5％計算之利息；2.願供擔保，請准予宣告假執行。
三、被告既未於言詞辯論期日到場，亦未提出書狀作何聲明或陳
    述。
四、得心證之理由：
  ㈠按當事人對於他造主張之事實，於言詞辯論時不爭執者，視同自認。但因他項陳述可認為爭執者，不在此限；當事人對於他造主張之事實，已於相當時期受合法之通知，而於言詞辯論期日不到場，亦未提出準備書狀爭執者，準用第1項之規定。但不到場之當事人係依公示送達通知者，不在此限，民事訴訟法第280條第1、3項分別定有明文。查原告曾以上開傷害事實，對被告提起刑事傷害告訴，經本院刑事庭以110年度審簡字第1092號刑事判決認被告前述行為係犯傷害罪，判處拘役40日，如易科罰金，以1,000元折算1日，有前揭刑事判決在卷可稽（見本院卷第11-14頁），復經本院依職權調閱前揭刑事案件電子卷證檔案光碟存案審查屬實；又被告非經公示送達已收受開庭通知及起訴狀繕本，未於言詞辯論到場陳述意見或提出書狀爭執，依上開規定視同自認，堪認原告主張為真實。
　㈡次按因故意或過失不法侵害他人之權利者，負損害賠償責任
    ；不法侵害他人之身體、健康、名譽、自由、信用、隱私、
    貞操，或不法侵害其他人格法益而情節重大者，被害人雖非
    財產上之損害，亦得請求賠償相當之金額，民法第184條第1
    項前段、第195條第1項前段，分別定有明文。又按不法侵害
    他人之人格權，被害人受有非財產上損害，請求加害人賠償
    相當金額之慰撫金時，法院對於慰撫金之量定，應斟酌實際
    加害情形、所造成之影響、被害人痛苦之程度、兩造之身分
    地位、經濟情形及其他各種狀況，以核定相當之數額（最高
    法院47年台上字第1221號、51年台上字第223號判決要旨參
    照）。查原告主張因被告之傷害行為而受有頭部外傷、鼻子
    挫傷、瘀傷及骨折傷害，有診斷證明書可參(見臺灣臺北地
    方檢察署109年度偵字第15025號卷第25-26頁)，爰請求賠償
    精神慰撫金100萬元。然原告主張因被告前揭行為，致其身
    體受有前揭傷害，受有精神上痛苦，應為社會生活一般人之
    正常感受，依民法第195條第1項前段規定，原告自得請求被
    告賠償非財產上之損害。本院審酌原告自陳其研究所博士班
    畢業，在退休前收入約50萬元，退休後平均月收入約12萬元
    ，名下不動產約800萬元，已婚有小孩，並每月給付小孩扶
    養費共25,000元；而被告之107年所得給付總額為140,219元
    、108年所得給付總額為261,140元、109年所得資料則為零
    ，名下無不動產等情，有言詞辯論筆錄、本院依職權調閱稅
    務電子閘門財產所得調件明細表附卷可稽，併審酌被告加害
    程度、原告所受精神痛苦程度及本件損害發生原因等一切情
    狀，認原告請求賠償精神慰撫金於3萬元範圍內尚屬適當。
  ㈢末按遲延之債務，以支付金錢為標的者，債權人得請求依法
    定利率計算之遲延利息；應付利息之債務，其利率未經約定
    ，亦無法律可據者，週年利率為5％；給付無確定期限者，債
    務人於債權人得請求給付時，經其催告而未為給付，自受催
    告時起，負遲延責任。其經債權人起訴而送達訴狀，或依督
    促程序送達支付命令，或為其他相類之行為者，與催告有同
    一之效力，民法第233條第1項前段、第203條、第229條第2
    項分別有明文規定。本件原告之請求，核屬無確定期限之給
    付，自應經原告催告未為給付，被告始負遲延責任。準此，
    原告請求被告給付自起訴狀繕本送達翌日即110年4月30日（
    見本院110年度審簡附民字第64號卷第7頁）起至清償日止，
    按週年利率5％計算之利息，核無不合，併予准許。
五、綜上所述，原告據以提起本訴，請求被告給付3萬元，及自1
    10年4月30日起至清償日止，按週年利率5％計算之利息，為
    有理由，應予准許；逾此範圍之請求，為無理由，應予駁回
    。
六、本件原告勝訴部分係就民事訴訟法第427條訴訟適用簡易程
    序所為被告敗訴之判決，依同法第389條第1項第3款規定，
    應依職權宣告假執行，並依同法第392條第2項規定，依職權
    宣告被告如預供擔保，得免為假執行。至原告敗訴部分，其
    假執行之聲請亦失所附麗，應併予駁回。
七、本件係刑事附帶民事訴訟，而由本院刑事庭移送民事庭者，
    依刑事訴訟法第504條第2項之規定，免納裁判費，且至本件
    言詞辯論終結時，亦未發生其他訴訟費用，故無從確定訴訟
    費用之數額。惟依法仍應依民事訴訟法第79條規定，諭知訴
    訟費用由兩造以比例負擔，以備將來如有訴訟費用發生時，
    得以確定其數額，併予敘明。
中　　華　　民　　國　　110 　年　　12　　月　　 1　　日
                        臺北簡易庭法  官　陳仁傑

以上正本證明與原本無異。
如不服本判決，應於判決送達後20日內向本庭（臺北市○○區○
○○路0 段000 巷0 號）提出上訴狀。（須按他造當事人之人數
附繕本）。如委任律師提起上訴者，應一併繳納上訴審裁判費。
中　　華　　民　　國　　110 　年　　12　　月　　 1　　日
                                  書記官　黃進傑